臺灣彰化地方法院刑事判決
111年度訴字第307號
公  訴  人  臺灣彰化地方檢察署檢察官
被      告  賴永宏



上列被告因加重詐欺等案件，經檢察官提起公訴（111年度偵字
第519號），被告於準備程序中就被訴事實為有罪之陳述，經告
知簡式審判程序之旨，並聽取公訴人、被告之意見後，本院裁定
改依簡式審判程序審理，判決如下：
    主    文
賴永宏犯三人以上共同詐欺取財罪，處有期徒刑壹年貳月。
　　犯罪事實
一、賴永宏於民國109年5月間某日，加入真實姓名年籍不詳之「
    大兄」所組成之詐欺集團(賴永宏違反組織犯罪防制條例部
    分，業經臺灣雲林地方法院110年度訴字第156號判決確定)
    。賴永宏與徐偉彰及其他詐欺集團成員即共同意圖為自己不
    法之所有，基於三人以上共同詐欺取財、掩飾隱匿詐欺所得
    去向之洗錢等犯意聯絡，由該詐欺集團不詳成員於109年6月
    7日下午2時37分許，以電話向張富祥佯稱「係友人李明燦，
    欲借款新臺幣（下同）15萬元」云云，致使張富祥陷於錯誤
    ，而於109年6月8日上午10時32分，至新北市三芝區農會，
    匯款15萬元至人頭帳戶楊惠萍申辦之彰化銀行前鎮分行帳號
    00000000000000號帳戶內。徐偉彰依指示於109年6月8日上
    午11時1分至19分許，分別於彰化縣○○市○○路000號之彰化一
    信提領2萬元、於彰化縣○○市○○路000號之彰化六信提領2萬
    元、於彰化縣○○市○○路000號之合庫商銀提領2萬元2次，再
    回到彰化一信提領2萬元，再於彰化縣○○市○○路00號之土地
    銀行提領2萬元、2萬元、1萬元，合計15萬元後，徐偉彰再
    於109年6月8日上午11時30分許，在彰化縣○○市○○路0段000
    號「永大飯店」騎樓處，將上揭15萬元款項交予賴永宏，再
    由賴永宏於109年6月8日下午4時30分許，在雲林縣斗六市「
    人文公園」男廁內，轉交予該詐欺集團之不詳上手成員。嗣
    張富祥於匯款後發覺受騙，報警處理，經警調閱監視器畫面
    而循線查獲上情。
二、案經張富祥訴由彰化縣警察局彰化分局報告臺灣彰化地方檢
    察署檢察官偵查起訴。
　　理    由
一、上揭犯罪事實，業據被告賴永宏於警詢、偵訊及本院準備程
    序及審理時均坦承不諱，核與另案被告徐偉彰於警詢及偵訊
    時具結之證述、告訴人張富祥於警詢時之指訴等情節相符，
    且有新北市政府警察局淡水分局三芝分駐所受理詐騙帳戶通
    報警示簡便格式表、告訴人提出之三芝區農會匯款申請書、
    上開楊惠萍申辦之彰化銀行前鎮分行帳戶申設人資料及交易
    明細、監視器影像畫面翻拍照片、另案被告徐偉彰之提款影
    像照片、被告前往與許偉彰會面時之監視器影像照片在卷為
    證，而被告於該集團中亦從事領取包裹之工作，部分行為經
    台中地檢署以110年度偵字第3440號提起公訴（台中地院審
    理中），部分犯行業經雲林地院110年度訴字第156號判決，
    以被告犯三人以上共同詐欺取財罪（想像競合參與犯罪組織
    罪及一般洗錢罪），判決處有期徒刑1年3月等情，有起訴書
    及判決書在卷可查，足認被告自白與事實相符。從而，本件
    事證明確，被告犯行已可認定，應依法論科。
二、核被告所為，係犯刑法第339條之4第1項第2款之三人以上共
    同詐欺取財及洗錢防制法第14條第1項之洗錢罪。被告賴永
    宏一收水行為同時觸犯上開2罪名，為想像競合犯，應從較
    重之三人以上共同詐欺取財罪論處。
三、爰審酌被告竟不思以正當方式工作賺取所需，加入詐欺集團
    ，於本案中擔任層遞詐欺款項之工作，造成被害人受有損害
    ；另考量被告坦承犯行（予以審酌洗錢防制法第16條第2項
    之自白減刑部分），然未與被害人達成和解或賠償被害人損
    失，並參酌被告另案判決之刑度、其餘共犯（車手）之刑度
    ；暨被告賴永宏自述目前擔任小吃部員工，家中有父母、姐
    姐、國中畢業之教育程度等一切情狀，量處如主文所示之刑
    。
四、本件被告稱：他們雖然有說要給我們錢，但我跟徐偉彰都沒
    有拿到錢，所以許偉彰先跟詐騙集團鬧翻了，之後我也不做
    了等語，卷內亦無證據足認被告確有因本案詐欺取財犯行實
    際獲得何犯罪所得，故無從沒收被告犯罪所得。
五、據上論斷，應依刑事訴訟法第299條第1項前段，判決如主文
    。
本案經檢察官吳宗達提起公訴，檢察官陳昭蓉到庭執行職務。
中　　華　　民　　國　　111 　年　　5 　　月　　26　　日
                  刑事第二庭        法  官  陳怡潔
以上正本證明與原本無異。
如不服本判決應於收受判決後20日內，向本院提出上訴書狀，並
應敘述具體理由。其未敘述上訴理由者，應於上訴期間屆滿後20
日內向本院補提理由書(均須按他造當事人之人數附繕本)「切勿
逕送上級法院」。
告訴人或被害人對於判決如有不服具備理由請求檢察官上訴者，
其上訴期間之計算係以檢察官收受判決正本之日期為準。
中　　華　　民　　國　　111 　年　　5 　　月　　26　　日
                                    書記官  謝儀潔


附錄本案論罪科刑法條：
洗錢防制法第14條
有第二條各款所列洗錢行為者，處7年以下有期徒刑，併科新臺
幣5百萬元以下罰金。
前項之未遂犯罰之。
前二項情形，不得科以超過其特定犯罪所定最重本刑之刑。
中華民國刑法第339條之4
犯第339條詐欺罪而有下列情形之一者，處1年以上7年以下有期
徒刑，得併科1百萬元以下罰金：
一、冒用政府機關或公務員名義犯之。
二、三人以上共同犯之。
三、以廣播電視、電子通訊、網際網路或其他媒體等傳播工具，
    對公眾散布而犯之。
前項之未遂犯罰之。